---
title: "Clasificacion - Regresion logistica"
author: "Alexis Lanchimba"
format:
  html:
    toc: true
    toc_title: "Tabla de Contenido"
    toc_depth: 4
execute:
  echo: true  # Mostrar el código de R
  warning: false  # Ocultar advertencias
  error: false  # Ocultar errores
  message: false  # Ocultar mensajes
---

# Cargar librerias

```{r}
#| label: Cargar librerias

library(tidyverse)
library(tidymodels)
library(GGally)
library(skimr)
library(nortest)
library(car)
library(performance)
library(carData)
library(janitor)
```
# Cargar datos

El conjunto de datos, denominado "TitanicSurvival", contiene información sobre los pasajeros del Titanic, incluyendo si sobrevivieron o no al hundimiento del barco. Los datos se pueden cargar con la función `data()` de R. Los datos contienen las siguientes variables:
- Superviviencia: indica si el pasajero sobrevivió o no al hundimiento del Titanic.


```{r}
#| label: Cargar datos

titanic_sur <- TitanicSurvival
head(titanic_sur)
```
## Analisis exploratorio de datos EDA

`str()` y `glimpse()` son dos funciones que se pueden utilizar para obtener información sobre la estructura de un conjunto de datos. La función `str()` proporciona información sobre la estructura de un objeto en R, incluyendo el tipo de datos de cada columna y la longitud del objeto. La función `glimpse()` proporciona información similar, pero en un formato más legible.

`skim()` es una función que proporciona un resumen de las estadísticas descriptivas de un conjunto de datos, incluyendo el número de observaciones, el número de variables, el número de valores faltantes, la media, la mediana, la desviación estándar, el mínimo y el máximo de cada variable.


`table()` es una función que se puede utilizar para obtener una tabla de frecuencias de una variable categórica. En este caso, se utiliza para obtener una tabla de frecuencias de la variable "survived" del conjunto de datos "titanic_sur".

`tabyl()` es una función que se puede utilizar para obtener una tabla de frecuencias de una variable categórica. En este caso, se utiliza para obtener una tabla de frecuencias de la variable "survived" del conjunto de datos "titanic_sur".

`count()` es una función que se puede utilizar para contar el número de observaciones en cada grupo de una variable categórica. En este caso, se utiliza para contar el número de observaciones en cada grupo de la variable "survived" del conjunto de datos "titanic_sur".

`group_by()` y `summarise()` son funciones que se pueden utilizar para agrupar un conjunto de datos por una variable categórica y calcular estadísticas resumen para cada grupo. En este caso, se utiliza para agrupar el conjunto de datos "titanic_sur" por la variable "survived" y calcular el número de observaciones en cada grupo.

```{r}
#| label: Analisis exploratorio de datos EDA

str(titanic_sur)
glimpse(titanic_sur)
skim(titanic_sur)


table(titanic_sur$survived)

titanic_sur |> group_by(survived) |> summarise(recuento = n())

titanic_sur |> count(survived)

titanic_sur |> tabyl(survived)
```
`adorn_pct_formatting()` es una función que se puede utilizar para dar formato a una tabla de frecuencias para que los valores se muestren como porcentajes en lugar de recuentos. En este caso, se utiliza para dar formato a la tabla de frecuencias de la variable "survived" del conjunto de datos "titanic_sur".


```{r}
tabla_sur <- titanic_sur |> tabyl(survived) |> adorn_pct_formatting()
tabla_sur
```

```{r}
odds_sur <- tabla_sur[2,2]/tabla_sur[1,2] #500/809
odds_sur
```
Las personas que sobrevivieron al Titanic tienen 0.618 veces más probabilidades de sobrevivir que las personas que no sobrevivieron.

```{r}

1/odds_sur
```
Las personas que no sobrevivieron al Titanic tienen 1.618 veces más probabilidades de no sobrevivir que las personas que sobrevivieron.

### Variables predictoras

```{r}
#| label: Variables predictoras

tabyl(titanic_sur$sex)
```
```{r}
tabyl(titanic_sur$passengerClass)
```
```{r}
summary(titanic_sur$age)

hist(titanic_sur$age)
```

### Correlaciones

```{r}
tabla_sur_sex <- titanic_sur |> tabyl(survived, sex)
tabla_sur_sex
```
```{r}
g1 <- table(titanic_sur$survived, titanic_sur$sex)
mosaicplot(g1, color = c("red", "blue"))

chisq.test(tabla_sur_sex)

#Ho: Independencia = 0
#Ha: Independencia != 0
```

```{r}
tabla_sur_clase <- titanic_sur |> tabyl(survived, passengerClass)

tabla_sur_clase
```
```{r}
chisq.test(tabla_sur_clase) #Prueba de chi cuadrado

#Ho: Independencia = 0
#Ha: Independencia != 0
```
```{r}
titanic_sur |> tabyl(passengerClass) #Frecuencia de clases
```


```{r}
titanic_sur |> ggplot(aes(survived, age, fill = survived))+geom_boxplot()


plot(titanic_sur$age, titanic_sur$survived)

t.test(age~survived, data = titanic_sur) #Prueba de t de dos muestras

lillie.test(titanic_sur$age) #Prueba de normalidad

wilcox.test(age~survived, data = titanic_sur) #Prueba de Wilcoxon de dos muestras para probar que son independientes porque es una variable numerica y una categorica.

#Ho: Media de edad de sobrevivientes = Media de edad de no sobrevivientes
#Ha: Media de edad de sobrevivientes != Media de edad de no sobrevivientes
```

# Regresion logistica tradicional, con una variable

`glm()` es una función que se puede utilizar para ajustar un modelo de regresión logística en R. La función toma como argumento la fórmula del modelo y los datos en los que se ajustará el modelo. En este caso, se ajusta un modelo de regresión logística para predecir la supervivencia de los pasajeros del Titanic en función de su sexo.


ya no hago la particion, utilizo todos los datos
```{r}
#| label: Regresion logistica tradicional, con una variable

reg_log <- glm(survived ~ sex, data =  titanic_sur, family = binomial())
reg_log

summary(reg_log)

coef(reg_log) #Coeficientes

confint(reg_log) #Intervalos de confianza

exp(coef(reg_log)) #Odds ratio

1/0.088439354

plogis(coef(reg_log)) #Probabilidad de sobrevivir
```
Las mujeres tienen 11.3 veces más probabilidades de sobrevivir que los hombres.

 
